臺灣高等法院刑事判決　　　　　　　　94年度上易字第1756號
上　訴　人
即　被　告　乙○○
上列上訴人因竊盜案件，不服臺灣桃園地方法院94年度易字第86
1號，中華民國94年8月30日第一審判決（起訴案號：臺灣桃園地
方法院檢察署94年度偵字第10352號），提起上訴，本院判決如
下：
    主      文
上訴駁回。
    事實及理由
一、本案經本院審理結果，認第一審判決被告乙○○竊盜，累犯
    ，處有期徒刑伍月，如易科罰金，以參佰元折算壹日。認事
    用法及量刑均無不當，應予維持，並引用第一審判決書記載
    之事實、證據及理由。（如附件）
二、本件犯罪事實業，據被告於原審坦白承認，核與被害人甲○
    ○於警詢時指述大致相符，此外並有桃園縣政府警察局龜山
    分局迴龍派出所搜索扣押筆錄、贓物認領保管單、犯罪現場
    一覽圖各一紙及照片七幀附卷可稽，堪認被告自白與事實相
    符，其餘亦據原判決詳予說明理由。被告未到庭說明其上訴
    論旨，徒以空言指摘原判決不當，求為改判，自無理由，上
    訴應予駁回。
三、被告經合法傳喚，無正當理由不到庭，爰不待其陳述，逕行
    判決之。
據上論斷，應依刑事訴訟法第373條、第368條、第371條，判決
如主文。
本案經檢察官田炳麟到庭執行職務。
中　　華　　民　　國　　94　　年　　11　　月　　30　　日
　　　　　　　　　刑事第十三庭  審判長法　官　劉景星
　　　　　　　　　　　　　　　　　    法　官  李春地
　　　　　　　 　 　　　　　　　　　　法　官  陳志洋
以上正本證明與原本無異。
不得上訴。
                                      書記官　王韻雅
中　　華　　民　　國　　94　　年　　12　　月　　1 　　日
附  件
臺灣桃園地方法院刑事判決　　　　　　　 94年度易字第861號
公　訴　人　臺灣桃園地方法院檢察署檢察官
被　　　告　乙○○　男 50歲（民國○○年○月○○日生）
                    身分證統一編號：Ｚ000000000號
                    住臺北縣三重市○○街111巷4弄1號
上列被告因竊盜案件，經檢察官提起公訴（九十四年度偵字第一
０三五二號），被告於本院準備程序時就被訴事實為有罪之陳述
，經告知簡式審判程序之旨，聽取檢察官及當事人之意見後，本
院合議庭裁定由受命法官獨任進行簡式審判程序，判決如下：
    主  文
乙○○竊盜，累犯，處有期徒刑伍月，如易科罰金，以參佰元折
算壹日。
    事  實
一、乙○○前於民國八十二年間因違反麻醉藥品管理等案件，經
    臺灣高等法院於八十二年八月二十五日以八十二年度上訴第
    四三五九號判處有期徒刑五年二月及五月，並定應執行有期
    徒刑五年五月確定，又於八十四年間再度違反麻醉藥品管理
    案件，經臺灣板橋地方法院於八十四年十月十八日以八十四
    年度易字第四八一七號判處有期徒刑五月確定，上開數罪接
    續執行，嗣於八十六年二月十三日縮短刑期假釋出監，並交
    付保護管束，惟因其於假釋期間違反假釋相關規定，經撤銷
    假釋，尚餘殘刑有期徒刑三年七月二十六日。另於八十九年
    間因竊盜案件，經臺灣板橋地方法院於九十年十月八日以八
    十九年度訴字第一八二三號判處有期徒刑六月確定，並與上
    開殘刑接續執行，甫於九十三年九月十三日縮短刑期執行完
    畢出監。詎其不知悔改，於九十四年六月一日十二時二十分
    許，行經桃園縣龜山鄉○○街十巷七號前時，見該處置放有
    江世偉所有，現交由甲○○使用，車牌號碼為ＡＡ二－八三
    一號之機車並未上鎖，且四下無人，竟萌生為自己不法所有
    之意圖，以徒手將該車遷離該處之方式竊取之，得手後欲供
    其平日代步使用。然於同日十二時三十分許，乙○○騎乘前
    揭機車行經桃園縣龜山鄉○○路○段一六八號前，即為警當
    場查獲。
二、案經桃園縣政府警察局龜山分局移送臺灣桃園地方法院檢察
    署檢察官偵查起訴。
    理  由
一、訊之被告乙○○對有於上開時、地行竊而為警查獲之犯罪事
    實，於本院審理時坦承不諱，核與被害人甲○○於警詢時指
    述大致相符，此外並有桃園縣政府警察局龜山分局迴龍派出
    所搜索扣押筆錄、贓物認領保管單、犯罪現場一覽圖各一紙
    及照片七幀附卷可稽，是堪認被告自白與事實相符，當值採
    信，應可採為本案論罪科刑之基礎。綜上所述，本件事證明
    確，被告犯行洵堪認定，應依法論科。
二、核被告所為係犯刑法第三百二十條第一項之普通竊盜罪。被
    告前於八十二年間因違反麻醉藥品管理等案件，經臺灣高等
    法院於八十二年八月二十五日以八十二年度上訴第四三五九
    號判處有期徒刑五年二月及五月，並定應執行有期徒刑五年
    五月確定，又於八十四年間因再度違反麻醉藥品管理案件，
    經臺灣板橋地方法院於八十四年十月十八日以八十四年度易
    字第四八一七號判處有期徒刑五月確定，上開二罪接續執行
    ，嗣於八十六年二月十三日縮短刑期假釋出監，並交付保護
    管束，惟因其於假釋期間違反假釋相關規定，經撤銷假釋，
    尚餘殘刑有期徒刑三年七月二十六日。另於八十九年間因竊
    盜案件，經臺灣板橋地方法院於九十年十月八日以八十九年
    度訴字第一八二三號判處有期徒刑六月確定，並與上開殘刑
    接續執行，甫於九十三年九月十三日縮短刑期執行完畢出監
    ，此有臺灣高等法院被告全國前案紀錄表一紙在卷可稽，是
    被告於前開有期徒刑執行完畢後五年內再犯本件有期徒刑以
    上之罪，為累犯，應依刑法第四十七條加重其刑。爰審酌被
    告犯罪動機、目的、手段、所生危害及犯後坦承犯行，尚知
    悔改等一切情狀，量處如主文所示之刑，並諭知易科罰金之
    標準。另警方雖於被告所竊機車車廂內查扣有被告所有之開
    鎖工具一組，然被告否認扣案工具為其行竊上開機車所用，
    且依卷附被告行竊地點之監視錄影機翻拍照片所示，亦未見
    有被告持上開工具行竊上開機車之舉，故並無證據足以證明
    扣案工具係屬被告行竊本案機車所用，而該組工具亦非違禁
    物，是爰不另為沒收之宣告，附此敘明。
據上論斷，應依刑事訟法第二百七十三條之一第一項、第二百九
十九條第一項前段，刑法第三百二十條第一項、刑法第四十七條
、第四十一條第一項前段，罰金罰鍰提高標準條例第一條、第二
條，判決如主文。
本案經檢察官廖先志到庭執行職務。
中　　華　　民　　國　九十四　年　八　　月　  三十　  日
                 臺灣桃園地方法院刑事第十庭
                      法  官  柯姿佐
以上正本證明與原本無異。
如不服本判決，應於判決送達後10日內向本院提出上訴狀（應附
繕本），上訴於臺灣高等法院。
　　　　　　　　　　　書記官　張淑芬
中　　華　　民　　國　九十四　年　九　　月　  二    　日
附錄論罪科刑法條
中華民國刑法第320條第1項
(普通竊盜罪、竊佔罪)
意圖為自己或第三人不法之所有，而竊取他人之動產者，為竊盜
罪，處五年以下有期徒刑、拘役或五百元以下罰金。
